臺灣板橋地方法院刑事判決　　　　　　　99年度訴字第3242號
公　訴　人　臺灣板橋地方法院檢察署檢察官
被　　　告　王孟揚
選任辯護人　舒建中律師
被　　　告　林來益
　　　　　　林來進
共　　　同
選任辯護人　趙元昊律師
　　　　　　黃慧仙律師
上列被告因違反毒品危害防制條例案件，經檢察官提起公訴（99
年度偵字第23860 、25507 、25508 號、99年度少連偵字第173
、174 、175 、176 、177 號），本院判決如下：
    主  文
王孟揚犯如附表一「罪名及應處刑罰」欄所示之罪，各處如附表
一「罪名及應處刑罰」欄所示之刑（含主刑及從刑）；又持有第
二級毒品，處有期徒刑月，扣案之MDMA成分之藍色錠劑貳分之
壹顆（驗餘毛重零點肆貳公克），沒收銷燬之；又成年人與未
成年人共同販賣第三級毒品，處有期徒刑壹年捌月，扣案之電子
秤壹台、分裝夾鏈袋伍個、愷他命柒包（總計驗餘淨重拾貳點
零捌捌肆公克）、愷他命壹包（驗餘毛重零點捌伍公克），均
沒收；未扣案之共同販賣毒品所使用之門號0000000000號行動電
話壹支（廠牌易利信，含SIM 卡壹枚）與王○維連帶沒收，如全
部或一部不能沒收時，與王○維連帶追徵其價額。應執行有期徒
刑年陸月；扣案之MDMA成分之藍色錠劑貳分之壹顆（驗餘毛重
零點肆貳公克），沒收銷燬之；扣案之電子秤壹台、分裝夾鏈
袋伍個、愷他命柒包（總計驗餘淨重拾貳點零捌捌肆公克）、
愷他命壹包（驗餘毛重零點捌伍公克），均沒收；未扣案如附
表一所示之各次販賣毒品所得沒收，如全部或一部不能沒收時，
以其財產抵償之；未扣案之販賣毒品所使用之門號0000000000號
行動電話壹支（廠牌易利信，含SIM 卡壹枚）與王○維連帶沒收
，如全部或一部不能沒收時，與王○維連帶追徵其價額。
林來益犯如附表二「罪名及應處刑罰」欄所示之罪，各處如附表
二「罪名及應處刑罰」欄所示之刑（含主刑及從刑），應執行有
期徒刑貳年。緩刑伍年，緩刑期內付保護管束，並應向檢察官指
定之公益團體、地方自治團體或社區提供貳佰肆拾小時之義務勞
務。未扣案如附表二所示之各次販賣毒品所得沒收，如全部或一
部不能沒收時，以其財產抵償之；未扣案之行動電話壹支（廠牌
易利信，搭配門號0000000000號，含SIM 卡壹枚）沒收，如全部
或一部不能沒收時，追徵其價額。
林來進犯如附表三「罪名及應處刑罰」欄所示之罪，各處如附表
三「罪名及應處刑罰」欄所示之刑（含主刑及從刑），應執行有
期徒刑壹年拾壹月。緩刑伍年，緩刑期內付保護管束，並應向檢
察官指定之公益團體、地方自治團體或社區提供貳佰肆拾小時之
義務勞務。未扣案如附表三所示之各次販賣毒品所得沒收，如全
部或一部不能沒收時，以其財產抵償之；未扣案之行動電話壹支
（廠牌易利信，搭配門號0000000000號，含SIM 卡壹枚）沒收，
如全部或一部不能沒收時，追徵其價額。
    事  實
一、王孟揚、王○維（民國84年9 月29日生，真實姓名年籍詳卷
    ，所涉共同販賣第三級毒品部分，業經本院少年法庭以100
    年度少訴字第13號判處有期徒刑1 年6 月，緩刑4 年）、林
    來益及林來進等人均明知愷他命（Ketamine，俗稱K 他命）
    及MDMA（俗稱搖頭丸）分別係毒品危害防制條例第2 條第2
    項第2 、3 款所規定之第二、三級毒品，不得非法販賣、持
    有，詎其等竟仍分別為下列犯行：
  (一)王孟揚基於販賣第三級毒品愷他命以營利之犯意，竟自姓名
    、年籍不詳、綽號「魯傑」之成年男子處取得不詳數量之愷
    他命後，除供自行施用外，並以其所持用之門號0000000000
    號作為販賣第三級毒品愷他命之連絡工具，而於附表一所示
    時、地，以如附表一所示之價格、數量，販賣第三級毒品愷
    他命予黃勝和等人施用，藉以賺取差價利潤牟利。
  (二)王孟揚基於持有第二級毒品MDMA之犯意，於不詳時、地，以
    新臺幣（下同）350 元之代價，向姓名年籍不詳之成年男子
    購得第二級毒品MDMA1 顆（原送驗毛重0.528 公克，驗餘2
    分之1顆，毛重0.423公克），而無故持有之。
  (三)林來益基於販賣第三級毒品愷他命以營利之犯意，以其所持
    用之門號0000000000號作為販賣第三級毒品愷他命之連絡工
    具，而於附表二所示時、地，以如附表二所示之價格、數量
    ，販賣第三級毒品愷他命予沈威志等人施用，藉以賺取差價
    利潤牟利。
  (四)林來進基於販賣第三級毒品愷他命以營利之犯意，以其所持
    用之門號0000000000號（附表三編號3 部分係借用王孟揚00
    00000000號電話聯絡販賣毒品事宜）作為販賣第三級毒品愷
    他命之連絡工具，而於附表三所示時、地，以如附表三所示
    之價格、數量，販賣第三級毒品愷他命予沈威志等人施用，
    藉以賺取差價利潤牟利。
  (五)王孟揚成年人與少年王○維（84年9 月29日生）共同基於販
    賣第三級毒品愷他命之犯意聯絡，由王孟揚於99年7 月23日
    上午1 時46分2 秒許，先以電話和李彥輝聯繫，達成由王孟
    揚以3,000 元之代價販賣愷他命10公克予李彥輝之合意後，
    再推由王○維在臺北縣蘆洲市（現改制為新北市蘆洲區，下
    同）中山一路112 號之樓下，轉交上開約定重量之愷他命予
    李彥輝施用，藉以賺取差價利潤牟利。
  (六)嗣經警於99年8 月24日持本院核發之搜索票，至臺北市○○
    區○○路二段75巷1 弄13號2 樓、臺北縣蘆洲市○○○路11
    2 號12樓執行搜索，而在臺北市○○區○○路二段75巷1 弄
    13號2 樓處，當場查獲王孟揚，並在其身上扣得愷他命1 包
    （驗餘毛重0.835 公克）；另在臺北縣蘆洲市○○○路112
    號12樓處，扣得王孟揚所有之愷他命7 包（驗餘淨重共32.0
    884 公克）、含有MDMA成分之藍色錠劑1 顆（原送驗毛重0.
    528 公克，驗餘2 分之1 顆，毛重0.423 公克），及王孟揚
    所有販賣第三級毒品所用之電子秤1 台及分裝夾鏈袋5 個等
    物品，始循線查悉上情。
二、案經基隆市警察局第一分局移送臺灣板橋地方法院檢察署檢
    察官偵查起訴。
    理   由
壹、證據能力部分：
一、按刑事訴訟法第159 條第1 項雖規定，被告以外之人於審判
    外之言詞或書面陳述，除法律有規定外，不得作為證據。惟
    同法第159 條之5 第1 、2 項已規定，經當事人於審判程序
    同意作為證據，法院審酌該言詞陳述或書面陳述作成時之情
    況，認為適當者，亦得為證據。當事人、代理人或辯護人於
    法院調查證據時，知有第159 條第1 項不得為證據之情形，
    而未於言詞辯論終結前聲明異議者，視為有前項之同意（指
    同條第1 項之同意作為證據），此乃第159 條第1 項所容許
    ，得作為證據之例外規定之一。經查，本案被告王孟揚、林
    來益、林來進、選任辯護人及檢察官於言詞辯論終結前，均
    未就判決所引用之各該被告以外之人於審判外之陳述（含共
    同被告基於被告以外之人身分所為陳述）及所調查之證據主
    張有刑事訴訟法第159 條第1 項不得為證據之情形，本院復
    審酌各該證據作成時並無違法及證明力明顯過低之瑕疵等情
    況，認為適當，是本案經調查之證據均有證據能力。至以下
    所引其餘非屬供述證據部分，既不適用傳聞法則，復查無違
    法取得之情事存在，自應認同具證據能力。
二、另附卷之通訊監察譯文，係依據本院核發之通訊監察書所進
    行之合法通訊監察，符合通訊保障及監察法之法定程序，係
    屬合法取得之證據。且被告王孟揚等人及選任辯護人亦未爭
    執前開監聽譯文之證據能力，則上開監聽譯文自亦得為證據
    之用。
貳、實體部分：
一、認定犯罪事實所憑之證據及理由：
  (一)被告王孟揚部分：
    事實欄(一)、(二)、(五)之犯行，業據被告王孟揚迭於檢察官偵查
    時及本院審理中供承不諱，核與證人即同案被告王○維於警
    詢、本院審理中；證人黃勝和、林育綺、李彥輝於警詢及偵
    查中之證述情節均相符，且有王孟揚持用之行動電話000000
    0000號與黃勝和持用之行動電話0000000000號、林育綺持用
    之行動電話0000000000號、李彥輝持用之行動電話00000000
    00號、王○維持用之行動電話0000000000號通訊監察譯文及
    本院通訊監察書暨電話附表在卷可查。此外，在被告王孟揚
    上開處所扣得之愷他命7 包，經送驗結果為白色結晶7 袋，
    實稱毛重34.549公克（含7 袋7 標籤），淨重32.423公克，
    取樣0.3346公克，餘重32.0884 公克，檢出愷他命成分，純
    度為77.1﹪，純質淨重24.9981 公克，此有交通部民用航空
    局航空醫務中心99年9 月14日航藥鑑字第0995749 號毒品鑑
    定書附卷可佐（見99年度偵字第23860 號卷第141 、142 頁
    ）；扣得之搖頭丸一顆，經送驗結果，檢體外觀為藍色錠劑
    ，送驗數量為1 顆0.528 公克（含1 個塑膠袋及標籤重），
    驗餘數量為1/2 顆0.423 公克（含1 個塑膠袋及標籤重），
    結果判定為檢出3,4-亞甲基雙氧甲基安非他命（MDMA）成分
    ，此有台北榮民總醫院99年9 月10日鑑定書1 紙可參（見99
    年度偵字第23860 號卷第104 頁）；另在被告王孟揚身上扣
    得之愷他命1 包，經送驗結果，確檢出愷他命成分，1 包0.
    836 公克（含1 個塑膠袋及1 張標籤重），驗餘數量為1 包
    0.835 公克（含1 個塑膠袋及1 張標籤重），此有台北榮民
    總醫院99年9 月10日鑑定書1 紙可參（見99年度偵字第2386
    0 號卷第110 頁），並有基隆市警察局第一分局99年8 月24
    日搜索扣押筆錄暨扣押物品目錄表在卷可查，足證被告王孟
    揚上開任意性自白確與事實相符，應予採信。
  (二)被告林來益部分：
    事實欄(三)之犯行，業據被告林來益迭於檢察官偵查時及本院
    審理中供承不諱，核與證人沈威志、丁志興於警詢及偵查中
    之證述情節相符，且有林來益持用之行動電話0000000000號
    與沈威志持用之行動電話0000000000號、丁志興持用之行動
    電話0000000000號通訊監察譯文及本院通訊監察書暨電話附
    表在卷可查，足證被告林來益上開任意性自白確與事實相符
    ，應予採信。
  (三)被告林來進部分：
    事實欄(四)之犯行，業據被告林來進迭於檢察官偵查時及本院
    審理中供承不諱，核與證人沈威志、李彥輝、丁志興於警詢
    及偵查中之證述情節相符，且有林來進持用之行動電話0000
    000000號與沈威志持用之行動電話0000000000號及丁志興持
    用之行動電話0000000000號通訊監察譯文；另以王孟揚所有
    之行動電話0000000000號與李彥輝持用之行動電話00000000
    00號聯繫之通訊監察譯文及本院通訊監察書暨電話附表在卷
    可查，足證被告林來進上開任意性自白確與事實相符，應予
    採信。
  (四)按愷他命毒品，本無一定之公定價格，各次買賣之價格，或
    隨供需雙方之資力、關係之深淺、需求之數量、貨源之充裕
    與否、販賣者對於資金之需求程度，以及政府查緝之態度，
    進而為各種不同之風險評估，而為機動性之調整，是其價格
    標準，自非一成不變，且販賣者從各種「價差」或「量差」
    或「純度」謀取利潤方式，亦有差異，然其所圖利益之非法
    販賣行為目的，則無二致。而一般民眾普遍認知毒品非法交
    易，向為政府查禁重罰，衡諸常情，倘非有利可圖，絕無平
    白甘冒被查獲重罰風險之理，從而，舉凡其有償交易，除足
    反證其確另基於某種非圖利本意之關係外，通常尚難因無法
    查悉其買進、賣出之差價，而推諉無營利之意思，或阻卻販
    賣犯行之追訴。故凡為販賣之不法行為者，其販入之價格必
    較售出之價格低廉，而有從中賺取買賣差價牟利之意圖及事
    實，應屬符合論理法則而不違背社會通常經驗之合理判斷。
    再被告王孟揚、林來益、林來進均為智識正常之成年人，對
    於愷他命毒品交易為檢警機關嚴予取締之犯罪當知之甚稔，
    被告王孟揚、林來益、林來進倘無利可圖，自無甘冒遭查獲
    之極大風險，再被告王孟揚、林來益、林來進亦不否認上情
    ，故其等為上開毒品交易，均應有從中賺取買賣差價牟利，
    故均具有營利之意圖，至為灼然。
  (五)綜上所述，本件事證明確，被告王孟揚、林來益、林來進之
    上開犯行，均堪以認定，均應依法論科。
二、論罪科刑部分：
  (一)被告王孟揚、林來益及林來進等人均明知愷他命（Ketamine
    ，俗稱K 他命）及MDMA（俗稱搖頭丸）分別係毒品危害防制
    條例第2 條第2 項第2 、3 款所規定之第二、三級毒品，不
    得非法販賣、持有。是核被告王孟揚就事實欄(一)、(五)所為，
    均係犯毒品危害防制條例第4 條第3 項之販賣第三級毒品罪
    ；就事實欄(二)所為，係犯毒品危害防制條例第11條第2 項之
    持有第二級毒品罪。被告林來益就事實欄(三)所為，均係犯毒
    品危害防制條例第4 條第3 項之販賣第三級毒品罪；被告林
    來進就事實欄(四)所為，均係犯毒品危害防制條例第4 條第3
    項之販賣第三級毒品罪；再被告王孟揚、林來益及林來進販
    賣各次第三級毒品愷他命前，所持有愷他命之低度行為，均
    為其後販賣之高度行為所吸收，不另論罪；至被告王孟揚於
    99年8 月24日被查獲之愷他命共8 包，應為被告王孟揚為本
    案最後一次販賣愷他命即事實欄(五)之犯行所吸收；再被告王
    孟揚與少年王○維就事實欄(五)之販賣第三級毒品之犯行間，
    有犯意聯絡、行為分擔，均為共同正犯。
  (二)再者，被告王孟揚係77年11月生，於案發時係成年人，而王
    ○維係84年9 月29日生（真實姓名年籍詳卷）之未成年人，
    是被告王孟揚成年人與少年王○維共同犯事實欄(五)之販賣第
    三級毒品罪，應依兒童及少年福利法第70條第1 項之規定，
    加重其刑。再被告王孟揚就附表一編號1 至4 、6 及事實欄
    (五)所示之販賣第三級毒品之犯行；被告林來益就事實欄(三)、
    林來進就事實欄(四)所示之各次販賣第三級毒品犯行，於偵查
    及本院審理中均自白犯罪（見99年度偵字第23860 號卷第97
    、119 頁；99年度偵字第25507 號卷第85、86頁；99年度偵
    字第25508 號卷第82、83頁；本院卷100 年12月6 日審判筆
    錄第15頁），均應依毒品危害防制條例第17條第2 項規定，
    減輕其刑；被告王孟揚就事實欄(五)之犯行部分，並依法先加
    後減之。再按毒品危害防制條例第17條第2 項規定：「犯第
    四條至第八條之罪於偵查及審判中均自白者，減輕其刑。」
    係為鼓勵是類犯罪行為人自白、悔過，並期訴訟經濟、節約
    司法資源而設。一般而言，固須於偵查及審判中皆行自白，
    始有適用，缺一不可。但所謂「自白」，係指被告（或犯罪
    嫌疑人）承認自己全部或主要犯罪事實之謂。其承認犯罪事
    實之方式，並不以出於主動為必要，即或經由偵、審機關之
    推究訊問而被動承認，亦屬自白。此與「自首」須於尚未發
    覺犯人之前，主動向有偵查犯罪權限之公務員或機關陳述其
    犯罪事實，進而接受裁判者不同。又訊問被告應先告知犯罪
    嫌疑及所犯所有罪名。罪名經告知後，認為應變更者，應再
    告知；訊問被告，應與以辯明犯罪嫌疑之機會；如有辯明，
    應命就其始末連續陳述；其陳述有利之事實者，應命其指出
    證明之方法。刑事訴訟法第95條第1 款、第96條分別定有明
    文。而上開規定，依同法第100 條之2 於司法警察官或司法
    警察詢問犯罪嫌疑人時，準用之。從而，司法警察調查犯罪
    於製作警詢筆錄時，就該犯罪事實未曾詢問；檢察官於起訴
    前亦未就該犯罪事實進行偵訊，形同未曾告知犯罪嫌疑及所
    犯罪名，即逕依其他證據資料提起公訴，致使被告無從於警
    詢及偵查中辯明犯罪嫌疑，甚或自白，以期獲得減刑寬典處
    遇之機會，難謂非違反上開程序規定，剝奪被告之訴訟防禦
    權，違背實質正當之法律程序；於此情形，倘認被告於嗣後
    之審判中自白，仍不得依上開規定減輕其刑，顯非事理之平
    ，自與法律規範之目的齟齬，亦不符合憲法第16條保障之基
    本訴訟權。故而，在承辦員警未行警詢及檢察官疏未偵訊，
    即行結案、起訴之特別狀況，祇要審判中自白，應仍有上揭
    減刑寬典之適用，俾符合該條項規定之規範目的，最高法院
    100 年度台上字第3692號判決足資參照。經查，本件被告王
    孟揚就附表一編號5 所示之販賣第三級毒品犯行，於本院審
    理時坦認該次販賣毒品犯行（見本院卷100 年12月6 日審判
    筆錄第15頁），雖其於警詢初始否認該次犯行（見99年度偵
    字第23860 號卷第5 頁反面），然檢察官於偵訊時亦未就王
    孟揚所涉該次犯行訊問（見99年度偵字第23860 號卷第97、
    119 頁），致使被告王孟揚就該次販毒犯行無予再以辨明或
    自白以獲減刑寬典之機會，是依上開最高法院判決意旨，被
    告王孟揚就附表一編號5 所示之販賣第三級毒品之犯行，雖
    於檢察官偵查時未經訊問，仍得毒品危害防制條例第17條第
    2 項規定，減輕其刑。
  (三)另毒品危害防制條例第4 條第3 項之罪，其法定刑為5 年以
    上有期徒刑，刑度甚重，然同為販賣第三級毒品之人，其原
    因動機不一，犯罪情節未必盡同，或有大盤毒梟者，亦有中
    、小盤之分，甚或僅止於吸毒者友儕間為求互通有無之情形
    亦所在多有，其販賣行為所造成危害社會之程度自屬有異，
    法律科處此類犯罪，所設之法定最低本刑卻不可謂不重。為
    達懲儆被告，並可達防衛社會之目的者，自非不可依客觀之
    犯行與主觀之惡性二者加以考量其情狀，是否有可憫恕之處
    ，適用刑法第59條之規定酌量減輕其刑，期使個案裁判之量
    刑，能斟酌至當，符合比例原則。本件考量被告王孟揚販賣
    第三級毒品部分之對象3 人、次數共7 次；被告林來益販賣
    毒品對象2 人、次數共5 次；被告林來進販賣毒品對象3 人
    、次數共4 次；衡以其等販賣第三級毒品之數量及所得亦非
    甚鉅，販毒之對象亦均係本即相識之友人，就全部犯罪情節
    觀之，尚非重大惡極，相較於長期、大量販賣毒品之真正毒
    梟而言，其對社會秩序與國民健康之危害，顯然較不成比例
    ，倘科以最輕之法定本刑有期徒刑5 年，未免過苛，且無從
    與真正長期、大量販毒之惡行區別，是本院衡其犯罪情狀，
    認被告等就其所犯販賣第三級毒品罪部分若科以最輕刑度，
    仍屬過重，在客觀上應足以引起一般人之同情，確有法重情
    輕之失衡情狀，爰均依刑法第59條之規定，就其等上開販賣
    第三級毒品犯行，各予以酌量減輕其刑，併依法遞減輕之；
    至被告王孟揚就事實欄(五)所示之販賣第三級毒品之犯行，則
    依法先加重後遞減輕之。
  (四)又被告王孟揚所犯上開7 次販賣第三級毒品及1 次持有第二
    級毒品；被告林來益所犯上開5 次販賣第三級毒品、被告林
    來進所犯上開4 次販賣第三級毒品之行為，均犯意各別，行
    為互殊，均應予分論併罰。
  (五)爰審酌被告王孟揚、林來益及林來進之素行非惡，此有其等
    之臺灣高等法院被告前案紀錄表在卷可按，惟衡其3 人販賣
    第三級毒品，助長施用毒品惡習，並足以使購買施用者導致
    性格異常，甚至造成人民生命健康受損之危險性，嚴重危害
    他人健康，及違反國家禁令，對社會治安所生之危害非輕，
    惟其等始終坦承犯行，知所悔悟，並考量其等販賣之對象、
    數量、所得非多等一切情狀，分別量處如附表「罪名及應處
    刑罰」欄及主文所示之刑，併分別定其應執行刑如主文之所
    示，以資懲儆。
  (六)末查，被告林來益、林來進2 人素行尚佳，此有上開2 人之
    前案紀錄表在卷可查，其等因思慮不周，致犯本罪，且於偵
    審中均坦承其行為，表示悔悟，信其等經此追訴審判後，已
    知所警惕，茲斟酌被告林來益、林來進甫成年，年紀尚輕，
    本案犯行僅係與其有施用毒品習性友人間之毒品流通行為，
    而其等施用毒品係第三級毒品愷他命，成癮性及危害性未如
    第一、二級毒品為鉅，且其2 人較被告王孟揚所販賣毒品數
    量更微，故斟酌其等年齡、本案案情，如令入監執行，對其
    等人格及將來對社會之適應，未必有其助益，是本院綜核上
    開各情，認對其等宣告之刑以暫不執行為適當，爰依刑法第
    74條第1 項第1 款規定，各予宣告緩刑5 年，緩刑期間依刑
    法第93條第1 項第2 款規定付保護管束，並依刑法第74條第
    2 項第5 款規定，命被告向檢察官指定之政府機關、政府機
    構、行政法人、社區或其他符合公益目的之機構或團體，提
    供240 小時之義務勞務，期能使被告於義務勞務過程及保護
    管束期間，確切明瞭其行為所造成之損害，並培養正確法治
    觀念，以勵自新。
三、沒收部分：
  (一)按犯毒品危害防制條例第4 條至第9 條、第12條、第13條或
    第14條第1 項、第2 項之罪者，其供犯罪所用或因犯罪所得
    之財物均沒收之，如全部或一部不能沒收時，追徵其價額或
    以其財產抵償之，毒品危害防制條例第19條第1 項定有明文
    ；且本條屬相對義務沒收之規定，是其自有刑法第38條第1
    項第3 款、第3 項前段規定之適用，即以屬犯人所有者，方
    得宣告沒收。再者，毒品危害防制條例第19條第1 項既採義
    務沒收主義（相對義務沒收），則其犯罪所得之對價，不問
    其中成本若干，利潤多少，固應全部諭知沒收；惟因法條既
    明文「因犯罪所得之財物」，是其沒收範圍必以犯人實際所
    得者為限，苟無所得或尚未取得即無從為沒收、追徵或以財
    產抵償之諭知（最高法院96年度臺上字第2331號判決意旨參
    照）；又倘應沒收之物已扣案，既得執行沒收，即不生追徵
    其價額或其財產抵償之問題；再按犯罪所得之財物為新臺幣
    時，因其本身即為我國現行貨幣價值之表示，固不發生追徵
    其價額之問題（最高法院96年度臺上字第3551號判決要旨可
    資參照）；另按毒品危害防制條例第19條第1 項規定性質上
    係沒收之補充規定。其屬於本條所定沒收之標的，如得以直
    接沒收者，判決主文僅宣告沒收即可，不生「追徵其價額」
    或「以其財產抵償之」問題，須沒收之標的全部或一部不能
    沒收時，始生「追徵其價額」或「以其財產抵償之」選項問
    題。而「追徵其價額」或「以其財產抵償之」係屬兩種選項
    ，分別係針對現行貨幣以外之其他財產與現行貨幣而言；本
    規定所稱「追徵其價額」者，係指所沒收之物為金錢以外之
    其他財物而無法沒收時，因其實際價值不確定，應追徵其價
    額，使其繳納與原物相當之價額，並無以其財產抵償之問題
    。倘嗣後追徵其金錢價額，不得結果而須以其財產抵償者，
    要屬行政執行機關依強制執行之法律之執行問題，即無不能
    執行之情形，自毋庸諭知「或以其財產抵償之」。如不能沒
    收之沒收標的為金錢時，因價值確定，判決主文直接宣告「
    以其財產抵償之」即可，不發生追徵價額之問題（最高法院
    99年度第5 次刑事庭會議(二)足資參照）。經查，被告王孟揚
    、林來益、林來進上開犯行之販賣毒品所得，除被告王孟揚
    所涉事實欄(五)之共同販賣第三級毒品之犯罪所得尚未取得外
    ，此有共犯少年王○維於本院審理時供述在卷（見本院卷10
    0 年12月6 日審判筆錄第6 頁），其餘部分均已取得但均未
    扣案，已如前所認，是依上揭法條之規定，應分別在其等所
    犯販賣第三級毒品罪主刑項下宣告沒收，並諭知如全部或一
    部不能沒收時，以其財產抵償之。再未扣案之行動電話1支
    （廠牌易利信，搭配門號0000000000號，含SIM 卡1 枚）為
    被告王孟揚所有；未扣案之行動電話1 支（廠牌易利信，搭
    配門號0000000000號，含SIM 卡1 枚）為被告林來益所有；
    未扣案之行動電話1 支（廠牌易利信，搭配門號0000000000
    號，含SIM 卡1 枚）為被告林來進所有（至附表三編號3 部
    分係借用王孟揚0000000000號電話聯絡販賣毒品事宜），均
    供其等犯上揭販賣毒品犯行所用之物，惟無證據證明該手機
    及SIM 卡業已滅失，故仍均應依毒品危害防制條例第19條第
    1 項之規定宣告沒收，如全部或一部不能沒收時，追徵其價
    額。再被告王孟揚就事實欄(五)所示之犯行，係與少年王○維
    共同犯之，故此部分本於共同正犯間責任共同之原則，應依
    毒品危害防制條例第19條第1 項規定宣告連帶沒收，如全部
    或一部不能沒收時，應與少年王○維連帶追徵其價額。另扣
    案之電子秤1 台及分裝夾鏈袋5 個，係被告王孟揚所有，供
    其販賣各次第三級毒品愷他命所用之物，爰依毒品危害防制
    條例第19條第1 項之規定宣告沒收。
  (二)又按毒品危害防制條例第18條第1 項前段之規定，應予沒收
    銷燬之毒品，以經查獲之第一、二級毒品為限。同條例第18
    條第1 項後段復規定查獲之第三、四級毒品，無正當理由而
    擅自持有者，沒入銷燬之。從而，依同條例第18條第1 項後
    段應沒入銷燬之毒品，專指查獲施用或持有之第三、四級毒
    品而言；倘係查獲製造、運輸、販賣、意圖販賣而持有、以
    非法方法使人施用、引誘他人施用或轉讓第三、四級毒品，
    既屬同條例相關法條明文規定處罰之犯罪行為，即非該條項
    應依行政程序沒入銷燬之範圍。又同條例第19條第1 項所定
    「供犯罪所用或因犯罪所得之物」，係指犯第4 條至第9 條
    、第12條、第13條或第14條第1 項、第2 項之罪所用或所得
    之物，不包括毒品本身在內，是尚不得援用此項規定為第三
    、四級毒品之沒收依據。再同條例對於查獲之製造、運輸、
    販賣、意圖販賣而持有、以非法方法使人施用、引誘他人施
    用及轉讓第三、四級毒品之沒收，並無特別規定，如其行為
    已構成犯罪，則該毒品即屬不受法律保護之違禁物，應回歸
    刑法之適用，依刑法第38條第1 項第1 款之規定沒收之，始
    為適法（最高法院96年度台上字第727 號判決參照）。查本
    件扣案之MDMA係屬第二級毒品，除檢驗用罄部分業已滅失毋
    庸宣告沒收銷燬外，經檢驗後僅剩二分之一顆，仍應依毒品
    危害防制條例第18條第1 項前段之規定沒收銷燬；至扣案之
    愷他命8 包，屬查獲之第三級毒品，因被告王孟揚販賣該等
    毒品已構成犯罪，則該毒品即屬不受法律保護之違禁物，均
    應分別依刑法第38條第1 項第1 款之規定，宣告沒收。另按
    以營利為目的販入毒品，經多次販賣後，持有剩餘毒品被查
    獲，其各次販賣毒品行為，固應併合處罰。惟該持有剩餘毒
    品之低度行為，應僅為最後一次販賣毒品之高度行為所吸收
    ，不另論罪。則就該查獲之剩餘毒品，祇能於最後一次之販
    賣毒品罪宣告沒收銷燬，最高法院99年度台上字第2718號判
    決參照，故上開扣案之愷他命8 包僅在被告王孟揚所犯本案
    最後一次販賣愷他命即事實欄(五)犯行之主文項下宣告沒收，
    附此敘明。
據上論斷，應依刑事訴訟法第299 條第1 項前段，毒品危害防制
條例第4 條第3 項、第11條第2 項、第17條第2 項、第18條第1
項前段、第19條第1 項，刑法第11條、第28條、第59條、第51條
第5 款、第74條第1 項第1 款、第2 項第5 款、第93條第1 項第
2 款、第38條第1 項第1 款，兒童及少年福利法第70條第1 項前
段，判決如主文。
本案經檢察官王乙軒到庭執行職務。
中    華    民    國  100     年    12    月    30    日
                  刑事第一庭  審判長法  官  李釱任
                                    法  官  戴嘉清
                                    法  官  陳正偉
上列正本證明與原本無異。
如不服本判決，應於判決送達後10日內敘明上訴理由，向本院提
出上訴狀 (應附繕本) ，上訴於臺灣高等法院。其未敘述上訴理
由者，應於上訴期間屆滿後20日內向本院補提理由書「切勿逕送
上級法院」。
                                    書記官  許慧禎
中    華    民    國  100     年    12    月    30    日
附錄本案論罪科刑法條全文
毒品危害防制條例第4條
製造、運輸、販賣第一級毒品者，處死刑或無期徒刑；處無期徒
刑者，得併科新臺幣 2 千萬元以下罰金。
製造、運輸、販賣第二級毒品者，處無期徒刑或 7 年以上有期
徒刑，得併科新臺幣 1 千萬元以下罰金。
製造、運輸、販賣第三級毒品者，處 5 年以上有期徒刑，得併
科新臺幣 7 百萬元以下罰金。
製造、運輸、販賣第四級毒品者，處 3 年以上 10 年以下有期
徒刑，得併科新臺幣 3 百萬元以下罰金。
製造、運輸、販賣專供製造或施用毒品之器具者，處 1 年以上
7 年以下有期徒刑，得併科新臺幣 1 百萬元以下罰金。
前五項之未遂犯罰之。
毒品危害防制條例第11條
持有第一級毒品者，處 3 年以下有期徒刑、拘役或新臺幣 5 萬
元以下罰金。
持有第二級毒品者，處 2 年以下有期徒刑、拘役或新臺幣 3 萬
元以下罰金。
持有第一級毒品純質淨重十公克以上者，處 1 年以上 7 年以下
有期徒刑，得併科新臺幣 1 百萬元以下罰金。
持有第二級毒品純質淨重二十公克以上者，處 6 月以上 5 年以
下有期徒刑，得併科新臺幣 70 萬元以下罰金。
持有第三級毒品純質淨重二十公克以上者，處 3 年以下有期徒
刑，得併科新臺幣 30 萬元以下罰金。
持有第四級毒品純質淨重二十公克以上者，處 1 年以下有期徒
刑，得併科新臺幣 10 萬元以下罰金。
持有專供製造或施用第一級、第二級毒品之器具者，處 1 年以
下有期徒刑、拘役或新臺幣 1 萬元以下罰金。
附表一（王孟揚所涉販賣第三級毒品部分）
┌──┬───┬──────┬────┬────┬──────┬───────────┐
│編號│販賣毒│電話通聯情形│販毒合意│販賣毒品│販賣毒品之價│罪名及應處刑罰        │
│    │品之對│            │時間    │地點    │格（新臺幣）│                      │
│    │象    │            │        │        │及重量      │                      │
├──┼───┼──────┼────┼────┼──────┼───────────┤
│ 1  │黃勝和│王孟揚持用09│99年5 月│臺北縣蘆│以400 元代價│王孟揚販賣第三級毒品，│
│    │      │00000000號行│8 日下午│洲市某海│販賣愷他命1 │處有期徒刑壹年肆月。扣│
│    │      │動電話與黃勝│7 時35分│霸王餐廳│公克予黃勝和│案之電子秤壹台、分裝夾│
│    │      │和持用之0930│6 秒許  │        │施用，並收取│鏈袋伍個，均沒收；未扣│
│    │      │626783號行動│        │        │400 元之款項│案之販賣第三級毒品所得│
│    │      │電話聯繫    │        │        │（未扣案）  │財物新臺幣肆佰元沒收，│
│    │      │            │        │        │            │如全部或一部不能沒收時│
│    │      │            │        │        │            │，以其財產抵償之；未扣│
│    │      │            │        │        │            │案之販賣毒品所使用之門│
│    │      │            │        │        │            │號0000000000號行動電話│
│    │      │            │        │        │            │壹支（廠牌易利信，含SI│
│    │      │            │        │        │            │M 卡壹枚）沒收，如全部│
│    │      │            │        │        │            │或一部不能沒收時，追徵│
│    │      │            │        │        │            │其價額。              │
├──┤      │            ├────┼────┼──────┼───────────┤
│ 2  │      │            │99年5 月│臺北縣蘆│以400 元代價│王孟揚販賣第三級毒品，│
│    │      │            │11日下午│洲市某海│販賣愷他命1 │處有期徒刑壹年肆月。扣│
│    │      │            │8 時4 分│霸王餐廳│公克予黃勝和│案之電子秤壹台、分裝夾│
│    │      │            │52秒許  │        │施用，並收取│鏈袋伍個，均沒收；未扣│
│    │      │            │        │        │400 元之款項│案之販賣第三級毒品所得│
│    │      │            │        │        │（未扣案）  │財物新臺幣肆佰元沒收，│
│    │      │            │        │        │            │如全部或一部不能沒收時│
│    │      │            │        │        │            │，以其財產抵償之；未扣│
│    │      │            │        │        │            │案之販賣毒品所使用之門│
│    │      │            │        │        │            │號0000000000號行動電話│
│    │      │            │        │        │            │壹支（廠牌易利信，含SI│
│    │      │            │        │        │            │M 卡壹枚）沒收，如全部│
│    │      │            │        │        │            │或一部不能沒收時，追徵│
│    │      │            │        │        │            │其價額。              │
├──┼───┼──────┼────┼────┼──────┼───────────┤
│ 3  │林育綺│王孟揚持用09│99年6 月│臺北縣蘆│以2000元代價│王孟揚販賣第三級毒品，│
│    │      │00000000號行│26日下午│洲市集賢│販賣愷他命5 │處有期徒刑壹年陸月。扣│
│    │      │動電話與林育│8 時11分│路某處  │公克予林育綺│案之電子秤壹台、分裝夾│
│    │      │綺持用之0989│31秒許  │        │施用，並收取│鏈袋伍個，均沒收；未扣│
│    │      │924786號行動│        │        │2,000 元之款│案之販賣第三級毒品所得│
│    │      │電話聯繫。  │        │        │項（未扣案）│財物新臺幣貳仟元沒收，│
│    │      │            │        │        │            │如全部或一部不能沒收時│
│    │      │            │        │        │            │，以其財產抵償之；未扣│
│    │      │            │        │        │            │案之販賣毒品所使用之門│
│    │      │            │        │        │            │號0000000000號行動電話│
│    │      │            │        │        │            │壹支（廠牌易利信，含SI│
│    │      │            │        │        │            │M 卡壹枚）沒收，如全部│
│    │      │            │        │        │            │或一部不能沒收時，追徵│
│    │      │            │        │        │            │其價額。              │
├──┤      │            ├────┼────┼──────┼───────────┤
│ 4  │      │            │99年7 月│林育綺址│以2000元代價│王孟揚販賣第三級毒品，│
│    │      │            │2 日下午│設臺北縣│販賣愷他命5 │處有期徒刑壹年陸月。扣│
│    │      │            │5 時52分│三重市（│公克予林育綺│案之電子秤壹台、分裝夾│
│    │      │            │45秒許  │現改制為│施用，並收取│鏈袋伍個，均沒收；未扣│
│    │      │            │        │新北市三│2,000 元之款│案之販賣第三級毒品所得│
│    │      │            │        │重區，下│項（未扣案）│財物新臺幣貳仟元沒收，│
│    │      │            │        │同）碧華│            │如全部或一部不能沒收時│
│    │      │            │        │街272 號│            │，以其財產抵償之；未扣│
│    │      │            │        │7 樓住處│            │案之販賣毒品所使用之門│
│    │      │            │        │附近    │            │號0000000000號行動電話│
│    │      │            │        │        │            │壹支（廠牌易利信，含SI│
│    │      │            │        │        │            │M 卡壹枚）沒收，如全部│
│    │      │            │        │        │            │或一部不能沒收時，追徵│
│    │      │            │        │        │            │其價額。              │
├──┼───┼──────┼────┼────┼──────┼───────────┤
│ 5  │李彥輝│王孟揚持用09│99年6 月│王孟揚址│以2800至3000│王孟揚販賣第三級毒品，│
│    │      │00000000號行│21日下午│設臺北縣│元間之價格販│處有期徒刑壹年柒月。扣│
│    │      │動電話與李彥│11時42分│蘆洲市中│售愷他命10公│案之電子秤壹台、分裝夾│
│    │      │輝持用之0936│24秒許  │山一路11│克予李彥輝施│鏈袋伍個，均沒收；未扣│
│    │      │293778號行動│        │2 號12樓│用，並收取2,│案之販賣第三級毒品所得│
│    │      │電話聯繫。  │        │住處樓下│800 元之款項│財物新臺幣貳仟捌佰元沒│
│    │      │            │        │        │（未扣案，依│收，如全部或一部不能沒│
│    │      │            │        │        │罪疑唯輕有利│收時，以其財產抵償之；│
│    │      │            │        │        │於被告之原則│未扣案之販賣毒品所使用│
│    │      │            │        │        │，認定被告僅│之門號0000000000號行動│
│    │      │            │        │        │收取2800元）│電話壹支（廠牌易利信，│
│    │      │            │        │        │            │含SIM 卡壹枚）沒收，如│
│    │      │            │        │        │            │全部或一部不能沒收時，│
│    │      │            │        │        │            │追徵其價額。          │
├──┤      │            ├────┼────┼──────┼───────────┤
│ 6  │      │            │99年6 月│同上    │以3000元代價│王孟揚販賣第三級毒品，│
│    │      │            │23日下午│        │販售愷他命10│處有期徒刑壹年柒月。扣│
│    │      │            │10時5分5│        │公克予李彥輝│案之電子秤壹台、分裝夾│
│    │      │            │5秒許   │        │施用，並收取│鏈袋伍個，均沒收；未扣│
│    │      │            │        │        │3,000 元之款│案之販賣第三級毒品所得│
│    │      │            │        │        │項（未扣案）│財物新臺幣仟元沒收，│
│    │      │            │        │        │            │如全部或一部不能沒收時│
│    │      │            │        │        │            │，以其財產抵償之；未扣│
│    │      │            │        │        │            │案之販賣毒品所使用之門│
│    │      │            │        │        │            │號0000000000號行動電話│
│    │      │            │        │        │            │壹支（廠牌易利信，含SI│
│    │      │            │        │        │            │M 卡壹枚）沒收，如全部│
│    │      │            │        │        │            │或一部不能沒收時，追徵│
│    │      │            │        │        │            │其價額。              │
└──┴───┴──────┴────┴────┴──────┴───────────┘
附表二（林來益所涉販賣第三級毒品部分）
┌──┬───┬──────┬────┬────┬──────┬───────────┐
│編號│販賣毒│電話通聯情形│販毒合意│販賣毒品│販賣毒品之價│罪名及應處刑罰        │
│    │品之對│            │時間    │地點    │格（新臺幣）│                      │
│    │象    │            │        │        │及重量      │                      │
├──┼───┼──────┼────┼────┼──────┼───────────┤
│ 1  │沈威志│林來益持用09│99年6 月│臺北縣蘆│以400 元代價│林來益販賣第三級毒品，│
│    │      │00000000號行│9 日下午│洲市復興│販售愷他命1 │處有期徒刑壹年肆月。未│
│    │      │動電話與沈威│1 時10分│路410 巷│公克予沈威志│扣案之販賣第三級毒品所│
│    │      │志持用之0926│2 秒許  │11之1 號│施用，並收取│得財物新臺幣肆佰元沒收│
│    │      │921317號行動│        │美強生游│400 元之款項│，如全部或一部不能沒收│
│    │      │電話聯繫    │        │泳池後方│（未扣案）  │時，以其財產抵償之；未│
│    │      │            │        │        │            │扣案之販賣毒品所使用之│
│    │      │            │        │        │            │門號0000000000號行動電│
│    │      │            │        │        │            │話壹支（廠牌易利信，含│
│    │      │            │        │        │            │SIM 卡壹枚）沒收，如全│
│    │      │            │        │        │            │部或一部不能沒收時，追│
│    │      │            │        │        │            │徵其價額。            │
├──┼───┼──────┼────┼────┼──────┼───────────┤
│ 2  │丁志興│林來益持用09│99年6 月│臺北縣三│以400 元代價│林來益販賣第三級毒品，│
│    │      │00000000號行│7 日上午│重市龍門│販售愷他命1 │處有期徒刑壹年肆月。未│
│    │      │動電話與丁志│11時16分│路某全家│公克予丁志興│扣案之販賣第三級毒品所│
│    │      │興持用之0931│28秒許  │便利商店│施用，並收取│得財物新臺幣肆佰元沒收│
│    │      │049992號行動│        │旁      │400 元之款項│，如全部或一部不能沒收│
│    │      │電話聯繫    │        │        │（未扣案）  │時，以其財產抵償之；未│
│    │      │            │        │        │            │扣案之販賣毒品所使用之│
│    │      │            │        │        │            │門號0000000000號行動電│
│    │      │            │        │        │            │話壹支（廠牌易利信，含│
│    │      │            │        │        │            │SIM 卡壹枚）沒收，如全│
│    │      │            │        │        │            │部或一部不能沒收時，追│
│    │      │            │        │        │            │徵其價額。            │
├──┤      │            ├────┼────┼──────┼───────────┤
│ 3  │      │            │99年6 月│三重國小│以400 元代價│林來益販賣第三級毒品，│
│    │      │            │8 日上午│對面    │販售愷他命1 │處有期徒刑壹年肆月。未│
│    │      │            │11時35分│        │公克予丁志興│扣案之販賣第三級毒品所│
│    │      │            │35秒許  │        │施用，並收取│得財物新臺幣肆佰元沒收│
│    │      │            │        │        │400 元之款項│，如全部或一部不能沒收│
│    │      │            │        │        │（未扣案）  │時，以其財產抵償之；未│
│    │      │            │        │        │            │扣案之販賣毒品所使用之│
│    │      │            │        │        │            │門號0000000000號行動電│
│    │      │            │        │        │            │話壹支（廠牌易利信，含│
│    │      │            │        │        │            │SIM 卡壹枚）沒收，如全│
│    │      │            │        │        │            │部或一部不能沒收時，追│
│    │      │            │        │        │            │徵其價額。            │
├──┤      │            ├────┼────┼──────┼───────────┤
│ 4  │      │            │99年6 月│臺北縣三│以600 元代價│林來益販賣第三級毒品，│
│    │      │            │9 日上午│重市仁愛│販售愷他命2 │處有期徒刑壹年肆月。未│
│    │      │            │11時42分│街之頂好│公克予丁志興│扣案之販賣第三級毒品所│
│    │      │            │56秒    │超市    │施用，並收取│得財物新臺幣陸佰元沒收│
│    │      │            │        │        │600 元之款項│，如全部或一部不能沒收│
│    │      │            │        │        │（未扣案）  │時，以其財產抵償之；未│
│    │      │            │        │        │            │扣案之販賣毒品所使用之│
│    │      │            │        │        │            │門號0000000000號行動電│
│    │      │            │        │        │            │話壹支（廠牌易利信，含│
│    │      │            │        │        │            │SIM 卡壹枚）沒收，如全│
│    │      │            │        │        │            │部或一部不能沒收時，追│
│    │      │            │        │        │            │徵其價額。            │
├──┤      │            ├────┼────┼──────┼───────────┤
│ 5  │      │            │99年6 月│丁志興址│以300 元代價│林來益販賣第三級毒品，│
│    │      │            │20日下午│設臺北縣│販售愷他命1 │處有期徒刑壹年肆月。未│
│    │      │            │11時18分│蘆洲市信│公克予丁志興│扣案之販賣第三級毒品所│
│    │      │            │40秒許  │義路302 │施用，並收取│得財物新臺幣佰元沒收│
│    │      │            │        │巷16號4 │300 元之款項│，如全部或一部不能沒收│
│    │      │            │        │樓住處樓│（未扣案）  │時，以其財產抵償之；未│
│    │      │            │        │下      │            │扣案之販賣毒品所使用之│
│    │      │            │        │        │            │門號0000000000號行動電│
│    │      │            │        │        │            │話壹支（廠牌易利信，含│
│    │      │            │        │        │            │SIM 卡壹枚）沒收，如全│
│    │      │            │        │        │            │部或一部不能沒收時，追│
│    │      │            │        │        │            │徵其價額。            │
└──┴───┴──────┴────┴────┴──────┴───────────┘
附表三（林來進所涉販賣第三級毒品部分）
┌──┬───┬──────┬────┬────┬──────┬───────────┐
│編號│販賣毒│電話通聯情形│販毒合意│販賣毒品│販賣毒品之價│是否完成交易          │
│    │品之對│            │時間    │地點    │格（新臺幣）│                      │
│    │象    │            │        │        │及重量      │                      │
├──┼───┼──────┼────┼────┼──────┼───────────┤
│ 1  │沈威志│林來進持用09│99年6 月│臺北縣蘆│以400 元代價│林來進販賣第三級毒品，│
│    │      │00000000號行│12日下午│洲市中山│販售愷他命1 │處有期徒刑壹年肆月。未│
│    │      │動電話與沈威│7 時26分│一路某情│公克予沈威志│扣案之販賣第三級毒品所│
│    │      │志持用之0926│26秒許  │趣用品店│施用，並收取│得財物新臺幣肆佰元沒收│
│    │      │921317號行動│        │        │400 元之款項│，如全部或一部不能沒收│
│    │      │電話聯繫。  │        │        │（未扣案）  │時，以其財產抵償之；未│
│    │      │            │        │        │            │扣案之販賣毒品所使用之│
│    │      │            │        │        │            │門號0000000000號行動電│
│    │      │            │        │        │            │話壹支（廠牌易利信，含│
│    │      │            │        │        │            │SIM 卡壹枚）沒收，如全│
│    │      │            │        │        │            │部或一部不能沒收時，追│
│    │      │            │        │        │            │徵其價額。            │
├──┤      │            ├────┼────┼──────┼───────────┤
│ 2  │      │            │99年6 月│臺北縣蘆│以400 元代價│林來進販賣第三級毒品，│
│    │      │            │18日下午│洲市中山│販售愷他命1 │處有期徒刑壹年肆月。未│
│    │      │            │5 時3 分│一路某處│公克予沈威志│扣案之販賣第三級毒品所│
│    │      │            │59秒許  │        │施用，並收取│得財物新臺幣肆佰元沒收│
│    │      │            │        │        │400 元之款項│，如全部或一部不能沒收│
│    │      │            │        │        │（未扣案）  │時，以其財產抵償之；未│
│    │      │            │        │        │            │扣案之販賣毒品所使用之│
│    │      │            │        │        │            │門號0000000000號行動電│
│    │      │            │        │        │            │話壹支（廠牌易利信，含│
│    │      │            │        │        │            │SIM 卡壹枚）沒收，如全│
│    │      │            │        │        │            │部或一部不能沒收時，追│
│    │      │            │        │        │            │徵其價額。            │
├──┼───┼──────┼────┼────┼──────┼───────────┤
│ 3  │李彥輝│林來進持用09│99年6 月│臺北縣蘆│以500 元代價│林來進販賣第三級毒品，│
│    │      │00000000號行│28日下午│洲市民族│販售愷他命2 │處有期徒刑壹年肆月。未│
│    │      │動電話與李彥│3 時11分│路某公園│公克予李彥輝│扣案之販賣第三級毒品所│
│    │      │輝持用之0936│21秒許  │內      │施用，並收取│得財物新臺幣伍佰元沒收│
│    │      │293778號行動│        │        │500 元之款項│，如全部或一部不能沒收│
│    │      │電話聯繫    │        │        │（未扣案）  │時，以其財產抵償之。  │
│    │      │            │        │        │            │                      │
├──┼───┼──────┼────┼────┼──────┼───────────┤
│ 4  │丁志興│林來進持用09│99年7 月│丁志興址│以300 元代價│林來進販賣第三級毒品，│
│    │      │00000000號行│8 日下午│設臺北縣│販售愷他命1 │處有期徒刑壹年肆月。未│
│    │      │動電話與丁志│11時33分│蘆洲市信│公克予丁志興│扣案之販賣第三級毒品所│
│    │      │興持用之0931│44秒許  │義路302 │施用，並收取│得財物新臺幣佰元沒收│
│    │      │049992號行動│        │巷16號4 │300 元之款項│，如全部或一部不能沒收│
│    │      │電話聯繫    │        │樓住處樓│（未扣案）  │時，以其財產抵償之；未│
│    │      │            │        │下      │            │扣案之販賣毒品所使用之│
│    │      │            │        │        │            │門號0000000000號行動電│
│    │      │            │        │        │            │話壹支（廠牌易利信，含│
│    │      │            │        │        │            │SIM 卡壹枚）沒收，如全│
│    │      │            │        │        │            │部或一部不能沒收時，追│
│    │      │            │        │        │            │徵其價額。            │
└──┴───┴──────┴────┴────┴──────┴───────────┘